# Netanel David Jamilis

(+54) 911-6175-9367 · ■ njamilis@fi.uba.ar · ○ github/netaneldj · in netaneldj

#### Información Básica

Desarrollador de software y Soporte Técnico en Pymesoft Argentina.

Estudiante de Ingeniería Informática en la Universidad de Buenos Aires.

Graduado de la Escuela Técnica ORT con especialización en Electrónica y del curso de desarrollo de software Codo a Codo del Gobierno de la Ciudad de Buenos Aires.

### Experiencia Laboral

#### Pymesoft Argentina Desarollador de software

Diciembre 2018 - Presente

Mis responsabilidades incluyeron, pero no se limitaron a:

- · Desarrollar, mantener y brindar soporte técnico del Sistema de Control de Personal Pymesoft
- · Desarrollar, mantener y brindar soporte técnico del Sistema de Liquidación de Sueldos Pymesoft

#### Sociedad Hebraica Argentina Lider de Grupo

Marzo 2014 - Diciembre 2018

Mis responsabilidades incluyeron, pero no se limitaron a:

- Guiar un grupo
- Planificar y llevar a cabo actividades
- Educar

#### Educación

#### Universidad de Buenos Aires

2015 - Presente

2020 - Presente

Estudiante de Ingeniería en Informática

Codo a Codo

Desarrollador Full Stack

Codo a Codo

2018 - 2019

Desarrollador de software

## Escuela Tecnica ORT

2009 - 2014

Bachiller Tecnico con Orientación en Electrónica

#### Conocimientos

Lenguajes de programación: C, C++, Pascal, Python, Java, Javascript

Paradigmas de programación y técnicas de diseño de algoritmos: Programación procedural, programación orientada a objetos, programación dinámica, división y conquista, metodologías greedy

Otros lenguajes: SQL, TeX, HTML

Frameworks y otros: Git